臺灣高等法院臺中分院民事判決　　　　 96年度保險上字第8號
上　訴　人　三商美邦人壽保險股份有限公司
法定代理人　己○○
訴訟代理人　王素珍律師
上　訴　人　丁○○（即陳柔蓁）
被　上訴人　簡素卿
　　　　　　乙○○
　　　　　　甲○○
　　　　　　戊○○
　　　　　　丙○○
共　　　同
訴訟代理人　林瓊嘉律師
上列當事人間請求損害賠償事件，上訴人對於中華民國96年3月
1日台灣台中地方法院第一審判決（95年度訴字第2035號），提
起上訴，本院於96年11月6日言詞辯論終結，判決如下：
    主  文
原判決廢棄。
被上訴人在原審之訴及假執行之聲請均駁回。
第一、二審訴訟費用除減縮部分外由被上訴人簡素卿負擔百分之
十，乙○○負擔百分之十三，甲○○負擔百分之二十二，戊○○
負擔百分之四十，丙○○負擔百分之十五。
    事實及理由
一、本件被上訴人請求上訴人三商美邦人壽股份有限公司（下稱
    三商公司）、丁○○（即陳柔蓁）連帶給付之訴，三商公司
    提出非基於其個人關係之抗辯有理由，對於共同被告之各人
    即屬必須合一確定，依民事訴訟法第 56條第1項之規定，三
    商公司提起上訴之效力及於未提起上訴之丁○○，爰並列丁
    ○○為上訴人，合先敘明。
二、上訴人丁○○未於言詞辯論期日到場，核無民事訴訟法第38
    6 條各款所列情形，爰依被上訴人之聲請，由其一造辯論而
    為判決。
三、被上訴人起訴主張：丁○○係三商公司襄理，對外負責保險
    理財等業務，於民國93年至94年間丁○○以其為三商公司高
    階主管，可為基金理財投資，代表公司對關係良好之客戶，
    推出投資理財型保單。被上訴人簡素卿、乙○○、甲○○、
    戊○○、丙○○等人信以為真向其投保，簡素卿於93年11月
    17日交付保險費新台幣（下同）520,900 元，丁○○交付如
    數金額編號I0000000號之送金單，但僅將其中20,900元以支
    票繳入三商公司，其餘500, 000元則侵占入己。乙○○於94
    年6月8日交付保險費 512,200元，丁○○交付如數金額編號
    I0000000號之送金單，但僅將其中12,200元以支票繳入三商
    公司，其餘500,000元則侵占入己。甲○○於 94年6月7日交
    付保險費 812,000元，丁○○交付如數金額編號I0000000號
    之送金單，但僅將其中12,000元以支票繳入三商公司，其餘
    800,000元則侵占入己。戊○○於94年1月17日交付保險費72
    3,550元，丁○○交付金額523,550元編號I0000000號及金額
    200,000元編號I0000000號之送金單，但僅將其中 23,550元
    以支票繳入三商公司，其餘 700,000元則侵占入己；戊○○
    復於 94年1月21日、94年4月20日分別交付保險費200,000元
    ，丁○○交付如數金額編號I0000000、I0000000號送金單，
    惟將全部款項侵占入己；戊○○又於 94年6月24日交付保險
    費 523,550元，丁○○交付如數金額編號I0000000號之送金
    單，但僅將其中23,550元以支票繳入三商公司，其餘500,00
    0元則侵占入己。丙○○於 94年9月23日交付保險費512,000
    元，丁○○交付如數金額編號I0000000號之送金單，但僅將
    其中12, 000元繳入三商公司，其餘500,000元則侵占入己。
    總計簡素卿、乙○○、甲○○、戊○○、丙○○之受害金額
    依序為 50萬元、50萬元、80萬元、160萬元、50萬元。丁○
    ○利用公司名義，詐騙客戶理財保險費，顯係因執行職務，
    不法侵害他人之權利，三商公司對於受僱人丁○○侵害客戶
    保險費之行為，應與丁○○負連帶賠償責任，三商公司卻拒
    絕賠償被上訴人之損害。嗣丁○○為圓其職務上之詐騙行為
    ，避免被上訴人向三商公司查證，依序匯給簡素卿、乙○○
    、甲○○、戊○○，丙○○紅利188,581元、74,549元、119
    ,415 元、331,700元、42,444元，減少被上訴人之損失。爰
    依侵權行為之規定請求上訴人連帶賠償，爰求為命上訴人連
    帶給付簡素卿311,419元、乙○○425,451元、甲○○680,58
    5元、戊○○1,268,300元、丙○○457,556元，及均自96年1
    月12日起算法定遲延利息之判決（被上訴人原起訴請求上訴
    人連帶給付簡素卿50萬元、乙○○50萬元、甲○○80萬元、
    戊○○160萬元、丙○○ 50萬元，於本院減縮請求為上開金
    額，被上訴人等人主張受害之情形詳如附表所示）。
四、上訴人三商公司則以：三商公司交付被上訴人等人之保險單
    ，已明確記載第一次繳交保險費之金額，被上訴人等人如發
    現有誤，應即時異議，被上訴人等人卻不為；且三商公司於
    94 年3月21日派員訪問戊○○及其配偶洪慶川時，該二人對
    第一次實繳保費金額亦答復與保險單所載金額23,550元、40
    ,750 元大致相當，被上訴人等人遲至1年或數月之後，始主
    張保險單所載保險費與其實繳金額不符，顯違常情。又丁○
    ○自向被上訴人等人收款後之次月起，即以三商公司或「江
    小姐」之名義按月匯款至簡素卿、戊○○、丙○○分別設於
    台中縣太平市農會之活期儲蓄存款帳戶，此與三商公司發行
    之世紀理財變額萬能終身壽險（下稱系爭保險）須至保險契
    約終止時，三商公司始會按保單價值之金額歸還本利不符。
    又系爭保險之投資標的為富達美國成長基金等，既是投資，
    其投資具有盈虧之風險，當為被上訴人等人所明知，縱有獲
    利，其獲利亦將累計為保單價值，無所謂之「分紅利潤」，
    而「分紅利潤」如何計算，被上訴人亦未具體說明，且分紅
    利潤應係所有被上訴人均有，為何僅簡素卿、戊○○、丙○
    ○有分紅利潤，其餘被上訴人則無，顯見被上訴人等人交付
    丁○○之款項，係私人間之借款，並非保險費。丁○○交給
    被上訴人之送金單係遭丁○○不當使用，作為丁○○與被上
    訴人私人資金往來之收據。況縱認丁○○係向被上訴人等人
    收取保險費而未如數報繳三商公司，亦屬三商公司得否向丁
    ○○求償之問題，仍不影響被上訴人等人已繳保險費之效力
    ，被上訴人自無受有損害之可言。再丁○○侵占被上訴人等
    人交付之款項係其個人犯罪行為，應與執行職務無關，三商
    公司對丁○○所為自不負連帶賠償責任等語，資為抗辯。
五、上訴人丁○○未於言詞辯論期日到場，亦未提出書狀作何聲
    明或陳述。
六、以下之事實為兩造所不爭執：
（一）丁○○於93、94年間受僱於三商公司擔任襄理，對外負責
      招攬保險及收取保險費之業務。
（二）被上訴人等人有於93、94年間經丁○○之招攬，參加三商
      公司所辦之系爭保險，該保險為壽險與投資理財混合之保
      險，被上訴人等人所繳之保險費，有部分是投保壽險之保
      險費，其餘保險費係投資理財，投資標的為富達美國成長
      基金、富達太平洋基金、富達美元債券基金、富達歐元債
      券基金、富達歐洲基金，各投資20％。
（三）被上訴人等人持有丁○○所交付如附表所示之送金單，該
      送金單載明丁○○有收到如附表所示之款項。
（四）丁○○收受被上訴人等人所交付之款項，僅將如附表所示
      之部分款項繳回三商公司，三商公司以之為保險費核發如
      附表所示之保險單，保單面頁所載被上訴人等人第一次實
      繳保險費金額與被上訴人持有如附表所示之送金單不符。
（五）丁○○自向被上訴人等人收款後之次月起，即以三商公司
      之名義按月匯款至簡素卿、戊○○、丙○○分別設於台中
      縣太平市農會之活期儲蓄存款帳戶。
七、本件兩造爭執之重點：
（一）送金單所載金額除三商公司實際收受之保險費外，其餘款
      項（下稱系爭款項）係被上訴人等人繳交三商公司之保險
      費抑或被上訴人等人與丁○○間之私人借款？
（二）丁○○侵占系爭款項，其被害人係三商公司抑或被上訴人
      等人，丁○○對被上訴人等人應否負侵權行為之賠償責任
      ？
（三）丁○○侵占系爭款項是否屬執行職務之行為，三商公司應
      否與丁○○負連帶賠償責任？
八、本院得心證之理由：
（一）系爭款項係被上訴人等人繳交三商公司之保險費抑或被上
      訴人等人與丁○○間之私人借款？
    1.依被上訴人等人持有丁○○交付之送金單所示，被上訴人
      等人應有於 93年11月17日、94年6月8日、6月7日、1月17
      日、1月17日、4月20日、6月24日、9月23日依序交付520,
      900元、512,200元、812,000元、523,550 元、200,000元
      、200,000元、200,000元、523,550元、5120,00元予丁○
      ○，至被上訴人等人之所以會交付上開金額之款項予丁○
      ○，乃係因參加丁○○招募由三商公司辦理之系爭保險欲
      繳納保險費，丁○○亦係因被上訴人等人參加系爭保險繳
      納保險費而向被上訴人等人收取該款項。又丁○○所交付
      之送金單已載明三商公司第一次保險費相當額送金單，並
      經三商公司負責人己○○蓋章，三商公司亦承認其係將整
      本之送金單交付丁○○於收取保險費使用，丁○○既係受
      僱於三商公司擔任襄理，對外負責招攬保險及收取保險費
      之業務，三商公司並將事先蓋好負責人印章之整本送金單
      交付丁○○於向客戶收取保險費使用，三商公司即有授權
      丁○○於對外招攬保險時收受客戶所繳納之保險費；再依
      財政部於87年11月25日所修正「壽險業第一次保險費送金
      單（收據）格式」之注意事項：壽險業出具之送金單，即
      為正式收據」，送金單應為保險公司向保戶收取保險費之
      正式收據，保戶持有送金單即表示已繳交送金單所記載之
      保險費予保險公司，及保險業務員管理規則第 15條第1項
      規定「業務員經授權從事保險招攬之行為，視為該所屬公
      司授權範圍之行為」，保險公司即應對業務員從事保險招
      攬之行為負責，足認被上訴人等人所交付之上開款項係為
      支付參加系爭保險之保險費，丁○○係代三商公司收受保
      險費。
    2.被上訴人等人交付丁○○上開款項，丁○○隨即交付如附
      表所示之送金單予被上訴人等人，為被上訴人等人繳納系
      爭保險保險費之收據，由該送金單所載，即應認被上訴人
      等人所交付之上開款項係支付保險費，被上訴人等人所交
      付之系爭款項包含在送金單所載金額之內，自應屬保險費
      之一部分，無從將送金單所載之金額割裂，認為三商公司
      實際收受之部分始屬保險費，其餘丁○○未繳回三商公司
      為丁○○侵占之系爭款項，則為被上訴人等人與丁○○間
      之私人資金往來，被上訴人等人所交付之系爭款項若係丁
      ○○私人之借款，丁○○即不致將系爭款項與三商公司所
      承認之保險費合成為一，於送金單載明系爭款項屬保險費
      之一部分，被上訴人等人亦不致會收受該送金單，況被上
      訴人等人於交付系爭款項予丁○○時即對三商公司發生繳
      納保險費之效力，不能因系爭款項丁○○未繳回三商公司
      而否定被上訴人等人繳納保險費之事實，三商公司又無法
      證明被上訴人等人與丁○○間有私人借貸關係，則三商公
      司所辯送金單係遭丁○○不當使用，作為丁○○與被上訴
      人等人私人資金往來之收據，自屬無據。
    3.被上訴人等人主張丁○○為圓其侵占系爭款項，避免被上
      訴人等人向三商公司查證，有定期以三商公司名義匯寄分
      紅利潤予被上訴人等人云云，並提出簡素卿、戊○○、丙
      ○○台中縣太平市農會活期儲蓄存款存摺為證（附原審卷
      第104至111頁），依該存摺所示，丁○○確有於被上訴人
      等人投保系爭保險後，自次月起匯款至簡素卿、戊○○、
      丙○○分別設於台中縣太平市農會活期儲蓄存款之帳戶，
      此事實亦為三商公司所承認。由丁○○係以三商公司或江
      小姐之名義匯款至簡素卿、戊○○、丙○○分別設於台中
      縣太平市農會活期儲蓄存款之帳戶，可見被上訴人等人與
      丁○○間並無私人資金往來，否則丁○○即應以自己之名
      義而非假借三商公司或江小姐之名義匯款，丁○○以三商
      公司或江小姐之名義匯款，應係代三商公司支付被上訴人
      等人投保系爭保險所能獲得之分紅利潤，以取信被上訴人
      等人，使被上訴人等人不致懷疑丁○○未將系爭款項繳回
      三商公司，而向三商公司求證，益證系爭款項係被上訴人
      等人用以繳納投保系爭保險之保險費，非屬與丁○○間之
      私人資金往來。三商公司辯稱上開匯款之實際匯款者係丁
      ○○，被上訴人等人即不致誤認係三商公司所為等語，尚
      無可採。
    4.系爭保險之投資標的為富達美國成長基金等，既是投資，
      即應有投資之風險，縱有獲利亦係累計為保單價值，須至
      保險契約終止時，三商公司始會按保單價值之金額歸還本
      利，丁○○自向被上訴人等人收款後之次月起，即按月匯
      款至簡素卿、戊○○、丙○○分別設於台中縣太平市農會
      之活期儲蓄存款帳戶，為被上訴人等人投保系爭保險之分
      紅利潤，固與系爭保險之約定不符。但一般人之所以投保
      保險契約，往往宥於人情，對於保險契約條款未必有深入
      之瞭解，對於保險業務員之說詞，更容易誤信，被上訴人
      等人已每月自丁○○以三商公司之名義匯款獲得投保系爭
      保險之分紅利潤，其相信丁○○之說詞，認為該匯款即係
      投保系爭保險之分紅利潤，而未深入研究系爭保險之契約
      內容，尚難指為與常情不合。再被上訴人等人並非僅簡素
      卿、戊○○、丙○○獲得丁○○所匯款之系爭保險分紅利
      潤，其中乙○○係簡素卿之女兒，乙○○投保系爭保險所
      能取得之分紅利潤，丁○○係匯至簡素卿台中縣太平市農
      會之活期儲蓄存款帳戶，至甲○○之分紅利潤，丁○○則
      係匯至甲○○台中縣太平市竹仔坑郵局之活期儲蓄存款帳
      戶，此部分乙○○、甲○○已承認有分別獲得74,549元、
      119,415 元之分紅利潤，並同意自原向上訴人請求之金額
      中扣減（見本院卷(一)第 104頁），自非三商公司所辯分紅
      利潤應係被上訴人均有，為何僅簡素卿、戊○○、丙○○
      有分紅利潤，其餘被上訴人則無云云，三商公司以乙○○
      、甲○○無分紅利潤，主張系爭款項係私人間之借款，委
      無可採。
    5.被上訴人等人持有之送金單載明被上訴人等人有交付如附
      表所示之保險費予三商公司，因丁○○未將被上訴人等人
      所支付之部分保險費繳回三商公司，僅繳回如附表所示之
      保險費，三商公司以丁○○所繳回之保險費核發如附表所
      示之保險單，保單面頁所載被上訴人等人第一次實繳保險
      費金額與被上訴人持有如附表所示之送金單不符，保單面
      頁所載被上訴人等人第一次實繳保險費即無被上訴人等人
      繳納而為丁○○侵占之保險費，被上訴人等人於取得三商
      公司所核發之保險單均無異議。此部分因送金單已載明三
      商公司有收到如附表所示被上訴人等人繳納金額之保險費
      ，就未載入保單面頁之保險費，丁○○已按月匯款給被上
      訴人等人為投保系爭保險之分紅利潤，致被上訴人等人誤
      信未載入保單面頁之保險費係由三商公司另行操作投資理
      財，乃未懷疑兩者金額之不符係丁○○未將如附表所示金
      額之保險費繳回三商公司，自無法以兩者之金額不符，遽
      認丁○○侵占之系爭款項係被上訴人等人與丁○○間之私
      人借款。又三商公司於 94年3月21日派員訪問戊○○及其
      配偶洪慶川，該二人對第一次實繳保費金額答復與保險單
      所載金額23,550元、40,750元大致相當，此有訪問紀錄表
      在卷可憑（附原審卷第75、76頁）；另戊○○曾在三商公
      司載明「系爭保險除日後保單理賠、保單借款、還本金外
      ，投資型商品並無每月收益之匯款，若有任何以三商公司
      名義之匯款，純屬本人與三商公司業務員間之私人款項往
      來，與三商公司無涉」之聲明書上簽名，有該聲明書附卷
      足稽（附本院卷(一)第72頁），三商公司再每三個月寄發保
      單價值對帳單予被上訴人等人，詳載被上訴人等人投資標
      的投入之金額（保單價值對帳單附本院卷(一)第 98至102頁
      ）。就此戊○○分別指稱「因為丁○○告訴被上訴人等人
      訪談之人是與其敵對關係，其與公司副總經理有特殊關係
      ，才有特殊的理財優惠，不可以告訴訪談人，所以在訪談
      時才沒有說有另外的理財」、「當時丁○○告訴我有人忌
      妒她當襄理，所以若有人拿聲明來就簽名沒問題」、「我
      看不懂對帳單內容，因為丁○○告訴我保單紅利價值很高
      ，且紅利都有以三商公司名義匯入我的帳戶，所以我都相
      信」等語（見原審卷第 73頁，本院卷(一)第113頁背面），
      被上訴人等人因已取得丁○○以三商公司每月匯款之分紅
      利潤，乃不疑丁○○之說詞，縱被上訴人等人誤信丁○○
      之說詞，未向三商公司查證，有所疏忽，但仍無法推翻被
      上訴人等人係以系爭款項繳納投保系爭保險之保險費，系
      爭款項非被上訴人等人與丁○○間私人借款之事實。
（二）丁○○侵占系爭款項，其被害人係三商公司抑或被上訴人
      等人，丁○○對被上訴人等人應否負侵權行為之賠償責任
      ？
    1.被上訴人等人係因投保系爭保險須繳納保險費，乃支付系
      爭款項予丁○○，丁○○亦係以被上訴人等人參加系爭保
      險繳納保險費而向被上訴人等人收取系爭款項，且丁○○
      係受僱於三商公司擔任襄理，對外負責招攬保險及收取保
      險費之業務，三商公司並將事先蓋好負責人印章之整本送
      金單交付丁○○於向客戶收取保險費使用，授權丁○○於
      對外招攬保險時收受客戶所繳納之保險費，丁○○有代理
      三商公司收取被上訴人等人繳納保險費，並與被上訴人等
      人訂立保險契約之權限，則丁○○向被上訴人等人收取保
      險費應係代裡三商公司所為，其效力應及於三商公司，自
      應認被上訴人等人於支付保險費予丁○○時即對三商公司
      發生繳納保險費之效力，三商公司於丁○○代收系爭款項
      為系爭保險之保險費時，即有與被上訴人等人以系爭款項
      為保險費訂立保險契約之合意，其合意之內容即為系爭保
      險之契約條款，與三商公司現所承認以丁○○繳回公司之
      保險費所成立之系爭保險契約，除被上訴人等人已繳納之
      保險費不同外，其餘契約內容均相同。被上訴人等人繳納
      保險費既對三商公司發生效力，就系爭款項亦有成立系爭
      保險之契約，則丁○○未將被上訴人等人支付之保險費繳
      回三商公司，被上訴人等人就系爭款項所得對三商公司行
      使之權利仍存在，丁○○侵占系爭款項之被害人即係三商
      公司而非被上訴人等人，被上訴人等人並未因丁○○侵占
      系爭款項而受有損害，丁○○所為對被上訴人等人自不構
      成侵權行為。被上訴人等人對三商公司應依系爭保險契約
      之約定行使權利，於終止系爭保險契約（系爭保險契約第
      14條之約定）後，請求三商公司返還系爭款項。再縱認保
      險契約須經三商公司審核，於三商公司核發保險單始生效
      ，被上訴人等人所繳納之保險費對三商公司仍發生效力，
      被上訴人等人仍得於三商公司拒絕訂立保險契約後，依不
      當得利之規定請求三商公司返還系爭款項，被上訴人等人
      亦非被害人。
    2.三商公司主張「本件應屬三商公司應否承認系爭各該保險
      契約之實收保險費為何之問題，如認三商公司應承認被上
      訴人等人主張之實繳保險費金額，則被上訴人等人即無損
      失可言」、「丁○○向被上訴人等人收取保險費後未如數
      報繳三商公司，亦屬三商公司得否向丁○○求償之問題，
      仍不影響被上訴人等人已繳保險費之效力，則被上訴人等
      人自無損害可言」等語（見原審卷第 72、173頁），同認
      系爭款項若係被上訴人等人繳納投保系爭保險之保險費，
      三商公司即應負責，被上訴人等人繳納保險費不受丁○○
      未將保險費如數繳回三商公司之影響，被上訴人等人並未
      受害。三商公司再與被上訴人等人於原審95年9月5日審理
      時達成「被上訴人等人交付丁○○送金單的金額是否為保
      險費？如果為保險費，三商公司就須負責，如果不是保險
      費，三商公司是否應負侵權行為損害賠償責任？」之爭點
      協議（見原審卷第94頁），亦認被上訴人等人所交付之系
      爭款項若係保險費，三商公司即應對被上訴人等人負責，
      系爭款項如非屬保險費，三商公司始應負侵權行為損害賠
      償責任。
    3.原審96年2月6日言詞辯論筆錄雖載明兩造不爭執事項協議
      ：丁○○開給被上訴人等人送金單之中，起訴狀聲明所請
      求的金額部分並未成立投資理財部分之保險契約（見原審
      卷第 164頁）。惟原審此部分不爭執事項之記載係緣於兩
      造95年9月5日審理時對前揭爭點，三商公司表示「先位否
      認保險費，備位即使被上訴人所交是保險費，是保險契約
      是否有效的問題，而不是損害賠償責任的問題」，被上訴
      人等人則指稱「三商公司否認保險契約，所以我們訴求侵
      權行為損害賠償」（見原審卷第94頁），足認三商公司係
      主張系爭款項係被上訴人等人與丁○○間私人資金往來，
      故系爭款項並未成立投資理財部分之保險契約，系爭款項
      若屬被上訴人等人繳交之保險費，始有保險契約是否有效
      之問題；被上訴人等人則認為系爭款項係被上訴人等人繳
      交之保險費，因三商公司否認保險契約有成立，故其亦主
      張保險契約未成立，爰依侵權行為之規定請求三商公司賠
      償損害。三商公司係否認系爭款項係被上訴人等人繳交之
      保險費，因此主張保險契約不成立，被上訴人等人既未同
      意三商公司所辯系爭款項係被上訴人等人與丁○○間之私
      人資金往來，即不能依三商公司保險契約不成立之主張，
      被上訴人等人一面主張系爭款項係被上訴人等人繳交之保
      險費，一面又主張保險契約未成立，被上訴人等人之主張
      即前後矛盾，是就被上訴人等人所支付之系爭款項若屬被
      上訴人等人投保系爭保險所繳納之保險費，保險契約有無
      成立乙節，應認兩造並未達成保險契約未成立之協議，本
      院自不受上開筆錄記載之拘束。
（三）丁○○侵占系爭款項是否屬執行職務之行為，三商公司應
      否與丁○○負連帶賠償責任？
      丁○○侵占系爭款項對被上訴人等人並不構成侵權行為，
      三商公司自無須負民法第 188條僱用人之賠償責任，被上
      訴人等人依侵權行為之規定請求上訴人連帶賠償，洵屬無
      據。
九、綜上所述，被上訴人等人應有交付如附表所示送金單記載之
    款項予丁○○，該款項係被上訴人等人繳交投保系爭保險之
    保險費，丁○○雖未將系爭款項繳回三商公司，對被上訴人
    等人繳納保險費之效力並不生影響，丁○○侵占系爭款項之
    被害人係三商公司而非被上訴人等人，被上訴人等人就系爭
    款項仍得對三商公司行使權利，上訴人對被上訴人等人並不
    負侵權行為責任，從而，被上訴人等人請求上訴人連帶給付
    簡素卿311,419元、乙○○ 425,451元、甲○○680,585元、
    戊○○1,268,300元、丙○○457,556元，及均自 96年1月12
    日起算法定遲延之利息，自不能准許。原審未予詳察，遽為
    被上訴人等人勝訴之判決，命上訴人如數給付，並為假執行
    之宣告，即有未洽，上訴意旨指摘原判決不當，求予廢棄改
    判，為有理由，爰由本院廢棄原判決，改判如主文第二項所
    示。
十、據上論結，本件上訴為有理由，依民事訴訟法第463條、第3
    85條第1項前段、第 450條、第78條、第85條第1項但書，判
    決如主文。
中　　華　　民　　國　　96　　年　　11　　月　　20　　日
                  民事第四庭　　審判長法　官　黃斐君
　　　　　　　　　　　      　　　　　法　官  黃永祥
　　　　　　　　　　　      　　　　　法　官  陳蘇宗
以上正本係照原本作成。
被上訴人得上訴。
如對本判決上訴，須於收受判決送達後二十日內向本院提出上訴
書狀，其未表明上訴理由者，應於提出上訴後二十日內向本院提
出上訴理由書（須按他造人數附具繕本）。
上訴時應提出委任律師為訴訟代理人之委任狀。具有民事訴訟法
第四百六十六條之一第一項但書或第二項之情形為訴訟代理人者
，另應附具律師及格證書及釋明委任人與受任人有該條項所定關
係之釋明文書影本。
　　　　　　　　　　　　　　　　　　　書記官　林振甫
中　　華　　民　　國　　96　　年　　11　　月　　22　　日
                                                      Ｍ
附表：
┌───┬────┬─────┬──────┬──────┬──────┬─────┬─────┬──────┐
│要保人│交款時間│交付金額  │丁○○交付送│丁○○繳回三│三商公司交付│丁○○侵占│丁○○匯給│請求賠償之金│
│      │        │          │金單之號碼  │商公司之金額│保單之號碼  │之金額    │之紅利    │額          │
├───┼────┼─────┼──────┼──────┼──────┼─────┼─────┼──────┤
│簡素卿│93.11.17│520,900元 │I0000000    │    20,900元│000000000000│500,000元 │188,581元 │  311,419元 │
│      │        │          │            │            │            │          │          │            │
├───┼────┼─────┼──────┼──────┼──────┼─────┼─────┼──────┤
│乙○○│94.06.08│512,200元 │I0000000    │    12,200元│000000000000│500,000元 │ 74,549元 │  425,451元 │
│      │        │          │            │            │            │          │          │            │
│      │        │          │            │            │            │          │          │            │
├───┼────┼─────┼──────┼──────┼──────┼─────┼─────┼──────┤
│甲○○│94.06.07│812,000元 │I0000000    │    12,000元│000000000000│800,000元 │119,415元 │  680,585元 │
│      │        │          │            │            │            │          │          │            │
│      │        │          │            │            │            │          │          │            │
├───┼────┼─────┼──────┼──────┼──────┼─────┼─────┼──────┤
│戊○○│94.01.17│523,550元 │I0000000    │    23,550元│000000000000│500,000元 │ 311,700元│1,268,300元 │
│      ├────┼─────┼──────┼──────┼──────┼─────┤          │            │
│      │94.01.17│200,000元 │I0000000    │         0元│000000000000│200,000元 │          │            │
│      │        │          │            │            │（另繳保險費│          │          │            │
│      │        │          │            │            │407,50元）  │          │          │            │
│      ├────┼─────┼──────┼──────┼──────┼─────┤          │            │
│      │94.01.21│200,000元 │I0000000    │         0元│未交付保單  │200,000元 │          │            │
│      ├────┼─────┼──────┼──────┼──────┼─────┤          │            │
│      │94.04.20│200,000元 │I0000000    │         0元│未交付保單  │200,000元 │          │            │
│      ├────┼─────┼──────┼──────┼──────┼─────┤          │            │
│      │94.06.24│523,550元 │I0000000    │    23,550元│000000000000│500,000元 │          │            │
├───┼────┼─────┼──────┼──────┼──────┼─────┼─────┼──────┤
│丙○○│94.09.23│512,000元 │I0000000    │    12,000元│000000000000│500,000元 │  42,444元│  457,556元 │
│      │        │          │            │            │            │          │          │            │
│      │        │          │            │            │            │          │          │            │
└───┴────┴─────┴──────┴──────┴──────┴─────┴─────┴──────┘
